Minutes et répertoires du notaire Alexandre HONNET, 18 août 1794 - 12 novembre 1799 (étude XXIII)
Archives nationales
Minutes et répertoires du notaire Alexandre HONNET (étude XXIII)
18 août 1794 - 12 novembre 1799
MC/ET/XXIII/864 - MC/ET/XXIII/1460, MC/RE/XXIII/15 - MC/RE/XXIII/17
Etude XXIII; Honnet, Alexandre
Archives nationales de France
Minutes et répertoires: la loi 2008-696 du 15 juillet 2008 relative aux archives a fixé à 75 ans à compter de la date de l'acte, ou à 25 ans à compter de la date du décès de l'intéressé si ce délai est plus bref, le délai de communication des minutes et répertoires des notaires; ce délai est porté à 100 ans à compter de la date de l'acte si le document se rapporte à un mineur (code du Patrimoine, articles L213-2, 4e d et 5e).
Autres documents de l'étude (dossiers de clients, comptabilité...): s'agissant d'archives privées, ces documents sont communicables selon les modalités fixées par le déposant ou le donateur.
Certains documents ne sont pas accessibles en raison de leur mauvais état de conservation.
Versement
Accès aux instruments de recherche de tous les notaires de l’étude XXIII
Archives de l'étude XXIII
- Minutes de Alexandre HONNET, 18 août 1794 - 6 novembre 1799; MC/ET/XXIII/864 - MC/ET/XXIII/1460
  - Minutes. an II, fructidor - an II, jour complémentaire, fructidor an II (18 août 1794) - jour complémentaire an II (21 septembre 1794); MC/ET/XXIII/864
    Informations concernant le classement:
    Le niveau inférieur de description, quand il existe, correspond aux minutes d'actes. Toutes les minutes ne sont pas forcément décrites une à une. Les descriptions de ces minutes sont plus ou moins détaillées.
  - Minutes. an III, vendémiaire - an III, nivôse, vendémiaire an III (22 septembre 1794) - nivôse an III (19 janvier 1795); MC/ET/XXIII/865
  - Minutes. an III, pluviose - an III, germinal, pluviose an III (20 janvier 1795) - germinal an III (19 avril 1795); MC/ET/XXIII/866
  - Minutes. an III, floréal - an III, messidor, floréal an III (20 avril 1795) - messidor an III (18 juillet 1795); MC/ET/XXIII/867
  - Minutes. an III, thermidor - an III, jour complémentaire, thermidor an III (19 juillet 1795) - jour complémentaire an III (22 septembre 1795); MC/ET/XXIII/868
  - Minutes. an IV, vendémiaire - an IV, frimaire, vendémiaire an IV (23 septembre 1795) - frimaire an IV (21 décembre 1795); MC/ET/XXIII/869
  - Minutes. an IV, nivôse - an IV, ventôse, nivôse an IV (22 décembre 1795) - ventôse an IV (20 mars 1796); MC/ET/XXIII/870
  - Minutes. an IV, germinal - an IV, jour complémentaire, germinal an IV (21 mars 1796) - jour complémentaire an IV (21 septembre 1796); MC/ET/XXIII/871
    - Contrat de mariage d'Elisabeth Charlotte Dive, veuve de Pierre François Devaux, avec Alexandre Forestier, 12 germinal an IV (1er avril 1796); MC/ET/XXIII/871
      Origine de l'information:
      Les membres du conseil général de la commune robespierriste de Paris (200 actes), par Béatrice Vanuxem, 1992-1993 (base de données migrée: voir contexte dans le Plan d’orientation général - Notaires de Paris, guides thématiques du Minutier).
      Date de création de la notice: 2006
      contrat de mariage; Dive, Elisabeth-Charlotte; Devaux, Pierre-François; Forestier, Alexandre
  - Minutes. an V, an V (22 septembre 1796) - an V (21 septembre 1797); MC/ET/XXIII/872
  - Minutes. an VI, an VI (22 septembre 1797) - an VI (21 septembre 1798); MC/ET/XXIII/873
  - Minutes. an VII, vendémiaire - an VII, fructidor, vendémiaire an VII (22 septembre 1798) - fructidor an VII (20 septembre 1799); MC/ET/XXIII/874
  - Minutes. an VIII, vendémiaire - an VIII, brumaire, vendémiaire an VIII (23 septembre 1799) - 15 brumaire an VIII (6 novembre 1799); MC/ET/XXIII/875
  - Inventaire après décès de François Brichard. an III, jour complémentaire - 1795, 17 septembre, 3 jour complémentaire an III (17 septembre 1795) - 17 septembre 1795; MC/ET/XXIII/1459
    - Inventaire après décès de François Romain Brichard, notaire., 3 jour complémentaire an III (17 septembre 1795); MC/ET/XXIII/1459
      Report des actes analysés à l'occasion de l'établissement des répertoires numériques dits 'états numérique' des liasses et registres de minutes. (base de données migrée: voir contexte dans le Plan d’orientation général - Notaires de Paris, guides thématiques du Minutier).
      Date de révision: 2011
      Date de création de la notice: 2011
      inventaire après décès; Brichard, François Romain; notaire
  - Dépôt de pièces relatives à la succession de François Brichard. an IV, nivôse - 1795, 25 décembre, 4 nivôse an IV (25 décembre 1795) - 25 décembre 1795; MC/ET/XXIII/1460
    - Dépôt de pièces relatives à la succession de François Romain Brichard, notaire., 4 nivôse an IV (25 décembre 1795); MC/ET/XXIII/1460
      dépôt de pièces; partage; Brichard, François Romain; notaire
- Répertoire(s) de Alexandre HONNET, 27 août 1794 - 1807; MC/RE/XXIII/15 - MC/RE/XXIII/17
  - Répertoire. an II, fructidor - an VI, jour complémentaire, 10 fructidor an II (27 août 1794) - 4 jour complémentaire an VI (20 septembre 1798); MC/RE/XXIII/15
    Informations concernant le classement et la cotation:
    Le niveau inférieur de description, quand il existe, correspond aux mentions d'actes contenues dans le répertoire. Parmi celles-ci, certaines peuvent y être décrites, de manière plus ou moins détaillée. Pour consulter l'acte proprement dit, il convient de rechercher la cote au niveau des articles (registre ou liasse) des minutes du notaire (cote de type 'MC/ET').
  - Répertoire. an VII, vendémiaire - an XIV, nivôse, 5 vendémiaire an VII (26 septembre 1798) - 10 nivôse an XIV (1805); MC/RE/XXIII/16
    Informations complémentaires:
    Répertoire des notaires Alexandre Honnet (5 vendémiaire an VII (26 septembre 1798)-16 brumaire an VIII (7 novembre 1799), Gabriel Lantier (17 mai-28 juin 1697), Jean Morisseau (21 brumaire an VIII (12 novembre 1799)-10 nivôse an XIV (31 décembre 1805)).
    - Inventaire après divorce entre Michel Marie François Loyré Darbouville et Adélaïde Sophie Emilie Monigonde Le Blanc Boisricher, 11 pluviose an VII (30 janvier 1799)
      Mention dans le répertoire du notaire coté:
      MC/RE/XXIII/16
      Informations concernant le classement et la cotation du document:
      Attention: la cote de répertoire (de type 'MC/RE') ne permet pas de consulter la minute de l'acte. ll convient de rechercher la cote de la minute (de type 'MC/ET') au niveau des articles (registre ou liasse) de minutes du notaire.
      L'accès aux images numérisées des pages du répertoire se fait au niveau de description supérieur (' Répertoire du notaire '), rubrique ' Consulter les archives numérisées associées'.
      Base Miriad 2 des inventaires après décès, 1801-1850, par Thierry Boudignon, avec le concours de Marie-France Nivet et du personnel du Minutier central, 1995-2012 (base de données migrée: voir contexte dans le Plan d’orientation général - Notaires de Paris, guides thématiques du Minutier).
      inventaire; Loyré Darbouville, Michel Marie François; Le Blanc Boisricher, Adélaïde Sophie Emilie Monigonde
    - Inventaire après décès de Louis Dubois, 26 ventôse an VII (16 mars 1799)
      inventaire après décès; Poupée (rue); Dubois, Louis
  - Table alphabétique par client. an II, fructidor - an VIII, brumaire, 10 fructidor an II (27 août 1794) - 21 brumaire an VIII (1807); MC/RE/XXIII/17
    Table alphabétique par clients des notaires Alexandre Honnet (10 fructidor an II (27 août 1794)- 21 brumaire an VIII (12 novembre 1799), Jean Morisseau (21 brumaire an VIII (12 novembre 1799)-31 décembre 1807)).